臺灣臺東地方法院民事裁定             100年度家聲字第11號
聲  請  人  宋金興
上列聲請人聲請選任未成年子女宋承儒、宋貝瑜特別代理人事件
，本院裁定如下：
    主  文
選任徐光輝（男，民國○○○年○月○○日生，身分證統一編號
：Ｚ000000000號）為未成年人宋承儒（男，民國○○
○年○月○○日生，身分證統一編號：Ｚ000000000號
）；另選任宋玉梅（女，民國○○○年○月○○日生，身分證統
一編號：Ｚ000000000號）為未成年人宋貝瑜（女，民
國○○○年○月○○○日生，身分證統一編號：Ｚ000000
000號）辦理被繼承人宋徐春花遺產協議分割相關事宜之特別
代理人。
聲請程序費用新臺幣壹仟元由聲請人負擔。
    理   由
一、聲請意旨略以：聲請人宋金興為未成年人宋承儒、宋貝瑜之
    父，因未成年人宋承儒、宋貝瑜之母宋徐春花已於民國98年
    11月間死亡，茲欲辦理被繼承人宋徐春花遺產協議分割事宜
    ，惟囿於聲請人與未成年人宋承儒、宋貝瑜均同為宋徐春花
    之繼承人，就前述遺產協議分割事宜彼此利益相反，依法不
    得代理，爰依民法第1086條第2項規定，聲請選任未成年人
    之舅徐光輝、姑姑宋玉梅為其特別代理人等語。
二、按父母之行為與未成年子女之利益相反，依法不得代理時，
    法院得依父母、未成年子女、主管機關、社會福利機構或其
    他利害關係人之聲請或依職權，為子女選任特別代理人；次
    按代理人不得為本人與自己之法律行為，亦不得既為第三人
    之代理人，而為本人與第三人之法律行為。民法第106條本
    文、第1086條第2項定有明文。再本件聲請為非訟性質，且
    屬法院得依職權選任之事件，法院並不受當事人聲明之拘束
    ，是法院自應斟酌「禁止雙方代理」之明文，分別為未成年
    人宋承儒、宋貝瑜各選任一位適當之特別代理人，以達合法
    辦理遺產協議分割事宜之聲請目的（臺灣高等法院暨所屬法
    院98年法律座談會民事類提案第1號討論意旨參照）。
三、經查，聲請人主張其與未成年子女宋承儒、宋貝瑜就繼承宋
    徐春花遺產事件利益相反，聲請選任宋承儒、宋貝瑜之特別
    代理人等情，業據提出宋徐春花繼承系統表暨除戶謄本、被
    選任人徐光輝、宋玉梅身分證影本、聲請人及未成年人宋承
    儒、宋貝瑜戶籍謄本等件為證，復據徐光輝、宋玉梅到庭表
    示同意擔任未成年人之特別代理人等語明確（參見本院卷第
    20及44頁），經核並無不合，自應准許。
四、依民法第1086條第2項，裁定如主文所示。
中    華    民    國    100   年    8     月    2     日
                    家事法庭法  官  康文毅
以上正本證明與原本無異。
如不服本裁定，應於送達後10日內，向本院提出抗告狀，並繳納
抗告費新臺幣1,000元。
中    華    民    國    100   年    8     月    2     日
                            書記官  高美枝